【裁判字號】    97,上訴,4618
【裁判日期】    980113
【裁判案由】    毒品危害防制條例
【裁判全文】
臺灣高等法院刑事判決                97年度上訴字第4618號
上  訴  人
即  被  告  甲○○
上列上訴人因毒品危害防制條例案件，不服臺灣臺北地方法院9
7年度訴字第1312號，中華民國97年8月28日第一審判決（起訴案
號：臺灣臺北地方法院檢察署97年度毒偵字第1943號），提起上
訴，本院判決如下：
    主  文
上訴駁回。
    事  實
一、甲○○前於民國88年間，因施用第一級毒品安非他命，經臺
    灣高雄地方法院以88年度毒聲字第2005號裁定送觀察、勒戒
    後，認有繼續施用毒品之傾向，經同院以88年度毒聲字第25
    98號裁定令入強制戒治、88年毒聲字第6371號裁定停止強制
    戒治付保護管束，迄89年4月7日期滿，由臺灣高雄地方法院
    檢察署檢察官以89年度戒毒偵字第561號不起訴處分確定。
    後於前開不起訴處分確定5年內，即93、94年間，又(1)因施
    用第一級毒品，經臺灣臺北地方法院以93年度訴字第614號
    判決處有期徒刑1年6月（後減為有期徒刑9月），再經本院
    以93年度上訴字第2326號判決駁回上訴確定；(2)因施用第一
    級、第二級毒品，經臺灣臺北地方法院以94年度訴字第704
    號判決，分別處有期徒刑1年2月（減為有期徒刑7月）、6月
    （減為有期徒刑3月）確定；另於(3)96年間，因施用第一級
    毒品案件，自願參加毒品戒癮計畫，而經臺灣臺北地方法院
    檢察署檢察官於97年1月4日以96年度毒偵字第3506號緩起訴
    處分，並命緩起訴期間應前往醫院服用替代藥物期間為1年
    確定。另再於93年間因偽造文書案件，經臺灣臺北地方法院
    以96年度簡字第156號判決處有期徒刑2月（減為有期徒刑1
    月）確定；而與前開(1)(2)案合併定應執行有期徒刑1年6月15
    日，至96年7月16日因中華民國96年罪犯減刑條例施行而減
    刑、執行完畢出監。猶不知悔改，基於施用第一級毒品海洛
    因之犯意，於97年5月5日在臺北市萬華區卡拉OK店，以將第
    一級毒品海洛因摻入香菸點火吸煙之方式，施用第一級毒品
    海洛因一次。嗣因屬毒品列管人口，於97年5月7日至臺灣臺
    北地方法院檢察署報到採尿檢驗後，始查知上情。
二、案經臺灣臺北地方法院檢察署觀護人告發臺灣臺北地方法院
    檢察署檢察官偵查後起訴，被告於原審準備程序進行中就被
    訴事實為有罪之陳述，經原審告知被告簡式審判程序之旨，
    並聽取當事人意見後，裁定由受命法官獨任進行簡式審判程
    序。
    理  由
一、前揭事實，業據被告甲○○坦承不諱，且被告於97年5月7日
    至臺灣臺北地方法院檢察署報到時採得之尿液，經送臺灣檢
    驗科技股份有限公司以酵素免疫分析法、氣相層析質譜儀法
    檢驗確認，結果呈嗎啡類陽性反應等情，復有該公司97年5
    月16日濫用藥物檢驗報告、臺灣臺北地方法院檢察署施用毒
    品犯受保護管束人尿液檢體監管紀錄表（見偵查卷第2、4頁
    ）在卷可稽。準此，被告確有於上述時地施用第一級毒品海
    洛因之犯行，其上開自白核與事實相符，堪以採信。又被告
    前於88年間，因施用第一級毒品安非他命，經臺灣高雄地方
    法院以88年度毒聲字第2005號裁定送觀察、勒戒後，認有繼
    續施用毒品之傾向，經同院以88年度毒聲字第2598號裁定令
    入強制戒治、88年毒聲字第6371號裁定停止強制戒治付保護
    管束，迄89年4月7日期滿，由臺灣高雄地方法院檢察署檢察
    官以89年度戒毒偵字第561號不起訴處分確定。後於前開不
    起訴處分確定5年內，即93、94年間，又(1)因施用第一級毒
    品，經臺灣臺北地方法院以93年度訴字第614號判決處有期
    徒刑1年6月（後減為有期徒刑9月），再經本院以93年度上
    訴字第2326號判決駁回上訴確定；(2)因施用第一級、第二級
    毒品，經臺灣臺北地方法院以94年度訴字第704號判決，分
    別處有期徒刑1年2月（減為有期徒刑7月）、6月（減為有期
    徒刑3月）確定；另於(3)96年間，因施用第一級毒品案件，
    自願參加毒品戒癮計畫，而經臺灣臺北地方法院檢察署檢察
    官於97年1月4日以96年度毒偵字第3506號緩起訴處分，並命
    緩起訴期間應前往醫院服用替代藥物期間為1年確定乙節，
    有前開臺灣高雄地方法院88年度毒聲字第2598、6371號裁定
    、臺灣高雄地方法院檢察署檢察官89年度戒毒偵字第561號
    不起訴處分、臺灣臺北地方法院檢察署檢察官96年度毒偵字
    第3506號緩起訴處分書、被告前案紀錄表附卷可稽，足徵被
    告前已經完畢觀察勒戒、強制戒治之療程，於5年內仍陸續
    再為施用毒品之行為。綜上所述，本件事證明確，是被告於
    強制戒治執行完畢後5年內再犯本件施用毒品犯行，堪以認
    定。
二、核被告所為，係犯毒品危害防制條例第10條第1項之施用第
    一級毒品罪。其持有第一級毒品之低度行為，為施用之高度
    行為所吸收，不另論罪。又被告有事實欄所載前案犯罪科刑
    並執行完畢之情形，有被告全國前案紀錄表1份在卷可查，
    其受有期徒刑執行完畢後，5年內故意再犯有期徒刑以上之
    本罪，為累犯，應依刑法第47條第1項之規定加重其刑。
三、原審以被告犯行明確，適用毒品危害防制條例第10條第1項
    ，刑法第11條前段、第47條第1項之規定，並審酌毒品危害
    防制條例對於施用毒品之被告改以治療、矯治為目的，非重
    在處罰，是被告違反本罪實係基於「病患性」行為，而對他
    人甚少損害，且被告於原審審理中表示戒毒意願，再衡量其
    施用毒品及其施用時間之長短、此犯罪本質並無損害他人等
    一切情狀，認被告甲○○施用第一級毒品，累犯，處有期徒
    刑壹年貳月等，經核尚屬妥適，被告上訴指摘原判決不當，
    為無理由，應予駁回。
四、被告經合法傳喚無正當理由於最後審理期日未到庭，爰不待
    其陳述逕行判決。
據上論斷，應依刑事訴訟法第368條、第371條判決如主文。
本案經檢察官呂光華到庭執行職務。
中    華    民    國    98    年    1     月    13    日
                  刑事第九庭  審判長法  官 陳貽男
                                    法  官 周盈文
                                    法  官 許宗和
以上正本證明與原本無異。
如不服本判決，應於收受送達後10日內向本院提出上訴書狀，其
未敘述上訴之理由者並得於提起上訴後10日內向本院補提理由書
（均須按他造當事人之人數附繕本）「切勿逕送上級法院」。
                                    書記官 林淑貞
中    華    民    國    98    年    1    月     19    日
附錄本案論罪科刑法條全文：
毒品危害防制條例第10條
施用第一級毒品者，處6 月以上5 年以下有期徒刑。
施用第二級毒品者，處3 年以下有期徒刑。


司法院資訊處製作；財團法人民間司法改革基金會備份。
